【裁判字號】    95,訴,1540
【裁判日期】    951130
【裁判案由】    毒品危害防制條例
【裁判全文】
臺灣彰化地方法院刑事判決              95年度訴字第1540號
公  訴  人  臺灣彰化地方法院檢察署檢察官
被      告  甲○○
上列被告因違反毒品危害防制條例案件，經檢察官提起公訴（95
年度毒偵字第3217號），本院合議庭裁定由受命法官獨任進行簡
式審判程序，茲判決如下：
    主  文
甲○○連續施用第一級毒品，累犯，處有期徒刑壹拾月，扣案之
第一級毒品海洛因壹拾包（合計淨重拾柒點壹公克，空包裝
總重捌點陸陸公克，純度百分之壹拾點捌壹，純質淨重肆點零壹
公克）沒收銷燬之，糖粉壹包（驗前淨重貳拾陸點捌捌柒柒公克
，驗後淨重貳拾陸點柒貳玖陸公克）沒收；又連續施用第二級毒
品，累犯，處有期徒刑陸月，扣案之第二級毒品甲基安非他命玖
包（合計驗前淨重柒點捌柒肆貳公克，驗後淨重陸點捌零柒公
克）沒收銷燬之。又施用第一級毒品，累犯，處有期徒刑捌月，
扣案之前揭糖粉壹包（驗前淨重貳拾陸點捌捌柒柒公克，驗後淨
重貳拾陸點柒貳玖陸公克）沒收；又施用第二級毒品，累犯，處
有期徒刑肆月。應執行有期徒刑貳年貳月，扣案之第一級毒品海
洛因壹拾包（合計淨重拾柒點壹公克，空包裝總重捌點陸陸
公克，純度百分之壹拾點捌壹，純質淨重肆點零壹公克）、第二
級毒品甲基安非他命玖包（合計驗前淨重柒點捌柒肆貳公克，驗
後淨重陸點捌零柒公克）均沒收銷燬之，糖粉壹包（驗前淨重
貳拾陸點捌捌柒柒公克，驗後淨重貳拾陸點柒貳玖陸公克）沒收
。
    犯罪事實
一、甲○○曾於民國91年間因施用第1 、2 級毒品案件，經本院
    以91年度訴字第632 號刑事判決分別判處有期徒刑10月、6
    月，應執行有期徒刑1 年2 月確定，並於93年6 月15日經假
    釋付保護管束，於93年6 月20日保護管束期滿視為執行完畢
    。其前於88年間因施用毒品案件，經本院以88年度毒聲字第
    4065號裁定送勒戒處所觀察、勒戒後，認有繼續施用毒品之
    傾向，經本院以88年度毒聲字第4965號裁定令入戒治處所施
    以強制戒治，經抗告由臺灣高等法院臺中分院以89年度毒抗
    字第29號裁定駁回抗告確定，並經本院以89年度毒聲字第26
    92號裁定停止戒治付保護管束，復以89年度毒聲字第4698號
    裁定撤銷停止戒治令入戒治處所施以強制戒治，於90年2 月
    28日強制戒治期滿釋放，經臺灣彰化地方法院檢察署檢察官
    以90年度戒毒偵字第441 號、第442 號、第443 號、第444
    號為不起訴處分確定；復於91年間因施用毒品案件，經本院
    以91年度毒聲字第1264號裁定令入戒治處所施以強制戒治，
    並於92年5 月13日強制戒治執行完畢釋放。詎其不知悔改，
    明知海洛因及甲基安非他命，業經公告為毒品危害防制條例
    第2 條第2 項所列管之第1 、2 級毒品，不得非法持有、施
    用，(一)復另基於施用第1 級毒品海洛因之概括犯意，於92年
    5 月13日強制戒治執行完畢釋放後5 年內，自95年2 月初某
    日起，至同年6 月30日止，分別在位於彰化縣鹿港鎮洛津公
    園內或彰化縣福興鄉○○街○路旁，將海洛因摻入香菸內點
    燃吸食之方式，平均2 、3 日施用1 次，連續施用第1 級毒
    品海洛因多次；(二)另基於施用第2 級毒品甲基安非他命之概
    括犯意，於92年5 月13日強制戒治執行完畢釋放後5 年內，
    自93年5 月底某日起，至同年6 月30日止，分別在位於彰化
    縣鹿港鎮洛津公園內或彰化縣福興鄉○○街○路旁，將甲基
    安非他命以玻璃球隔熱燒烤吸食煙霧之方式，平均4、5日施
    用1 次，連續施用第2 級毒品甲基安非他命多次；(三)另基於
    施用第1 級毒品海洛因之犯意，於92年5 月13日強制戒治執
    行完畢釋放後5 年內，於95年8 月9 日上午10時許，在位於
    彰化縣鹿港鎮洛津公園內，將海洛因摻入香菸內點燃吸食之
    方式，施用第1 級毒品海洛因1 次；(四)另基於施用第2 級毒
    品甲基安非他命之犯意，於92年5 月13日強制戒治執行完畢
    釋放後5 年內，於95年8 月9 日上午10時許，在位於彰化縣
    福興鄉○○街附近處之路旁，將甲基安非他命以玻璃球隔熱
    燒烤吸食煙霧之方式，施用第2 級毒品甲基安非他命1 次。
    嗣經警方於95年8 月9 日下午4 時20分，在彰化縣鹿港鎮○
    ○里○○路旁盤查而查獲，並扣得第1 級毒品海洛因10包（
    合計淨重37.13 公克，空包裝總重8.66公克，純度10.81 ％
    ，純質淨重4.01公克）、第2 級毒品甲基安非他命9 包（合
    計驗前淨重7.8742公克，驗後淨重6.8073公克），其所有施
    用海洛因時稀釋海洛因所用之糖粉1 包（驗前淨重26.8877
    公克，驗後淨重26.7296 公克；起訴書誤載為甲基安非他命
    ），且於95年8 月9 日下午4 時30分採尿送驗後，始知上情
    。
二、案經彰化縣警察局鹿港分局報請臺灣彰化地方法院檢察署檢
    察官偵查起訴。
    理  由
一、本案被告甲○○所犯係死刑、無期徒刑、最輕本刑為3 年以
    上有期徒刑以外之罪，其於準備程序就前揭被訴事實為有罪
    之陳述，經受命法官告知簡式審判程序之旨，並聽取其與公
    訴人之意見後，本院認無不得或不宜改依簡式審判程序進行
    之處，爰依刑事訴訟法第273 條之1 第1 項、第284 條之1
    ，裁定本案由受命法官獨任進行簡式審判程序，合先敘明。
二、訊據被告對其於上揭時、地，連續施用第1 級毒品海洛因及
    第2 級毒品甲基安非他命；另施用第1 級毒品海洛因及第2
    級毒品甲基安非他命之事實，於本院審理時（參見本院95年
    11月27日審判筆錄）均坦承不諱，且有扣案粉末10包，經送
    驗後係第1 級毒品海洛因（合計淨重37.13 公克，空包裝總
    重8.66公克，純度10.81 ％，純質淨重4.01公克）；另扣案
    晶體9 包，經送驗後係第2 級毒品甲基安非他命（合計驗前
    淨重7.8742公克，驗後淨重6.8073公克），此有法務部調查
    局95年9 月3 日調科壹字第09523009770 號鑑定通知書、憲
    兵司令部刑事鑑識中心95年10月5 日（95）安鑑字第01718
    號鑑驗通知書各1 紙（參見本院卷宗）附卷可參，且上揭扣
    案海洛因、甲基安非他命分別係被告於前揭犯罪事實欄一(一)
    (二)部分所施用時之物等情，業據被告於本院審理中陳述明確
    ；至扣案之糖粉1 包（驗前淨重26.887 7公克，驗後淨重26
    .7296 公克），經檢驗結果，雖無含有毒品海洛因或甲基安
    非他命陽性反應，亦有憲兵司令部刑事鑑識中心95年10月5
    日（95）安鑑字第01718 號鑑驗通知書1 紙（參見本院卷宗
    ）附卷可參，然係被告所有供施用第1 級毒品海洛因用以稀
    釋海洛因之物，業經被告於本院審理中供明在卷，可資佐證
    。另查：
  (一)被告係於95年8 月9 日下午4 時30分，經臺灣彰化地方法院
    檢察署委託警方採集被告尿液送驗結果，分別呈嗎啡、甲基
    安非他命陽性反應，此有詮昕科技股份有限公司95年8 月21
    日報告編號00000000號濫用藥物尿液檢驗報告及委託檢驗尿
    液與真實姓名對照表各1 紙（參見警卷及本院卷宗）附卷可
    稽，足見被告確有施用第1 、2 級毒品海洛因、甲基安非他
    命之事實。
  (二)按海洛因施用入人體後水解還原成嗎啡，再循嗎啡之代謝方
    式排出體外，業據行政院衛生署藥物食品檢驗局73藥檢壹字
    第030221號函說明綦詳，且依醫學臨床實驗及根據英國藥學
    會出版Isolationand Indentification of Drugs一書第293
    頁載明：海洛因經注射入人體後，在體內迅速水解成６Mono
    acetyImorphine，再緩緩繼續水解成嗎啡，然後再循嗎啡之
    代謝方式排出，同書第431 至432 頁並載有：嗎啡經注射入
    人體後，約50% 以上於8 小時內自尿中排出，至24小時排出
    約90% ，但48小時後仍有微量可檢出等語。又甲基安非他命
    經口服投與後，約70% 於24小時內可自尿液中排出，而其尿
    液內含甲基安非他命成分之檢出，與投與甲基安非他命的量
    、個人體質、檢驗儀器之精密度有關，通常採尿化驗是否呈
    陽性反應，應以投與後24小時內所採者為宜，此亦有行政院
    衛生署藥物食品檢驗局藥檢醫字第4529號函可查。是參酌
    前揭報告及扣案毒品海洛因、甲基安非他命，被告自白於前
    揭時間分別有連續施用第1 級毒品海洛因、第2 級毒品甲基
    安非他命多次；另施用第1 級毒品海洛因、第2 級毒品甲基
    安非他命各1 次之犯行等語，核與事實相符，應堪採信。
  (三)另犯毒品危害防制條例第10條施用第1 級、第2 級毒品之罪
    者，檢察官應先聲請法院裁定將被告令送勒戒處所觀察、勒
    戒，經觀察、勒戒後，認有繼續施用毒品傾向者，應由檢察
    官聲請法院裁定將被告令入戒治處所施以強制戒治，且經強
    制戒治執行完畢釋放後，5 年內再犯第10條之罪，檢察官應
    依一般刑事訴訟程序予以起訴論罪科刑，此觀諸毒品危害防
    制條例第20條第1 項、第2 項、第23條第2 項前段規定自明
    。經查，被告前於88年間因施用毒品案件，經本院以88年度
    毒聲字第4065號裁定送勒戒處所觀察、勒戒後，認有繼續施
    用毒品之傾向，經本院以88年度毒聲字第4965號裁定令入戒
    治處所施以強制戒治，經抗告由臺灣高等法院臺中分院以89
    年度毒抗字第29 號 裁定駁回抗告確定，並經本院以89年度
    毒聲字第26 92 號裁定停止戒治付保護管束，復以89年度毒
    聲字第4698號裁定撤銷停止戒治令入戒治處所施以強制戒治
    ，於90年2 月28日強制戒治期滿釋放，經臺灣彰化地方法院
    檢察署檢察官以90年度戒毒偵字第441 號、第442 號、第44
    3 號、第444 號為不起訴處分確定；復於91年間因施用毒品
    案件，經本院以91年度毒聲字第1264號裁定令入戒治處所施
    以強制戒治，並於92年5 月13日強制戒治執行完畢釋放等情
    之事實，此有臺灣高等法院被告前案紀錄表、臺灣彰化地方
    法院檢察署刑案資料查註紀錄表各1 份附卷可參。被告前既
    曾因施用毒品案件，經強制戒治後，復因施用毒品，其於92
    年5 月13日強制戒治執行完畢釋放後5 年內，再犯本案施用
    毒品罪，依毒品危害防制條例第23條第2 項之規定，屬應依
    法論罪科刑之行為，依前開說明，本案被告上開所為，係於
    92年5 月13日強制戒治執行完畢釋放後5 年內，再犯毒品危
    害防制條例第10條第1 項、第2 項施用第1 、2 級毒品罪，
    本案事證明確，被告上開犯行洵堪認定。
三、查刑法業於94年2 月2 日修正公布，被告於前揭犯罪事實欄
    一(一)(二)所示部分之行為後，前揭修正刑法於95年7 月1 日起
    生效施行，如附表所示之條文業經修正。按行為後法律有變
    更者，適用行為時之法律，但行為後之法律有利於行為人者
    ，適用最有利於行為人之法律，修正後刑法第2 條第1 項定
    有明文。此條規定係規範行為後法律變更所生新舊法律比較
    適用之準據法，本身尚無新舊法比較之問題，於新法施行後
    ，應一律適用新法第2 條第1 項之規定，為「從舊從輕」之
    比較。再按本次法律變更，比較時應就罪刑有關之共犯、未
    遂犯、牽連犯、連續犯、結合犯，以及累犯加重、自首減輕
    暨其他法定加減原因（如身分加減）與加減例等一切情形，
    綜其全部罪刑之結果而為比較；另從刑附屬於主刑，除法律
    有特別規定者外，依主刑所適用之法律（最高法院95年5 月
    23日95年度第8 次刑庭會議決議參照），其比較理由及結果
    均詳如附表，先予敘明。
四、按海洛因、甲基安非他命為毒品危害防制條例第2 條第2 項
    第1 、2 款所明定之第1 、2 級毒品。核被告前揭犯罪事實
    欄一(一)(三)所示部分，係犯同條例第10條第1 項之施用第1 級
    毒品罪；犯罪事實欄一(二)(四)所示部分，係犯同條例第10條第
    2 項之施用第2 級毒品罪。被告持有第1 、2 級毒品進而施
    用，持有之低度行為各為施用之高度行為所吸收，均不另論
    持有毒品之罪。其於前揭犯罪事實欄一(一)(二)所示部分，先後
    多次施用第1 級毒品海洛因、第2 級毒品甲基安非他命，時
    間緊接，犯罪構成要件相同，顯係基於概括犯意為之，依修
    正前刑法第56條之規定，應各論以一罪，並均加重其刑。被
    告所犯上開4 罪，罪名各別，行為互異，應分論併罰。另查
    ，被告曾於91年間因施用第1 、2 級毒品案件，經本院以91
    年度訴字第632 號刑事判決分別判處有期徒刑10月、6 月，
    應執行有期徒刑1 年2 月確定，並於93年6 月15日經假釋付
    保護管束，於93年6 月20日保護管束期滿視為執行完畢等情
    ，此有臺灣高等法院被告前案紀錄表、臺灣彰化地方法院檢
    察署刑案資料查註紀錄表各1 份存卷可考，其分別於5 年內
    再犯或故意再犯本案有期徒刑以上之罪，均為累犯，其於前
    揭犯罪事實欄一(一)(二)所示部分，應依修正前刑法第47條之規
    定加重其刑，並均遞加之；其於前揭犯罪事實欄一(三)(四)所示
    部分，應依刑法第47條第1 項之規定加重其刑。又起訴書雖
    記載被告分別自95年2 月間某日起至同年8 月9 日止，接連
    施用第1 級毒品多次犯行；自95年5 、6 月間某日起至95年
    8 月7 日止，接連施用第2 級毒品多次犯行，然業經公訴人
    於本院審理中更正起訴事實為如前揭犯罪事實欄一所示，附
    此敘明。爰審酌被告前因施用毒品案件，經強制戒治執行完
    畢釋放後，仍未能徹底戒絕毒品，復犯本案施用毒品罪，施
    用毒品之次數頻繁，顯見其無戒毒悔改之意，惟念其施用毒
    品乃自戕一己之身體健康，尚未對他人造成危害，且犯後均
    已坦承犯行，態度良好等一切情狀，各量處如主文所示之刑
    ，並定其應執行之刑。
五、又毒品危害防制條例第18條第1 項前段之規定，乃刑法第38
    條第1 項第1 款之特別規定，此所稱查獲之毒品，係指有罪
    判決書於事實欄內，已經認定為被告有罪事實之毒品，即足
    當之，不以仍屬於被告所有者為限（最高法院92年度臺非字
    第297 號裁判要旨參照）。經查：
  (一)扣案粉末10包（合計淨重37.13 公克，空包裝總重8.66公克
    ，純度10.81 ％，純質淨重4.01公克）、晶體9 包（合計驗
    前淨重7.8742公克，驗後淨重6.8073公克），經分別送驗後
    確實為第1 級毒品海洛因、第2 級毒品甲基安非他命，且為
    被告於前揭犯罪事實欄一(一)(二)所示之部分所用之物，已如前
    述，且該包裝海洛因、甲基安非他命之塑膠袋，均業已無法
    與毒品析離，均屬違禁物，不問是否屬於犯人所有與否，依
    毒品危害防制條例第18條第1 項前段規定，併予宣告沒收銷
    燬之。又鑑定耗損之毒品，既已滅失，即無庸併予宣告沒收
    銷燬，附此敘明。
  (二)至扣案之糖粉1 包（驗前淨重26.8877 公克，驗後淨重26.7
    296 公克；起訴書誤載為甲基安非他命）係被告所有，且供
    其於前揭犯罪事實欄一(一)(三)所示之施用第1 級毒品海洛因所
    用之物，業經被告供明在卷，業如前述，爰依修正前刑法第
    38條第1 項第2 款、刑法第38條第1 項第2 款之規定，併予
    宣告沒收，併此敘明。
六、另臺灣彰化地方法院檢察署95年度毒偵字第3217號併辦意旨
    以：被告自95年8 月9 日後之某日起至同年10月28日止，多
    次施用海洛因之犯行；另自95年8 月9 日後之某日起至同年
    10月27日止，多次施用甲基安非他命之犯行，並與前揭起訴
    之施用第1 、2 級毒品罪部分有集合犯之包括一罪關係，而
    移送本院併案審理等語。惟查，所謂集合犯，係指立法者在
    犯罪構成要件所描述或預設之該當行為，本即具有不斷反覆
    實施之特性而言，例如經營、收集、常業等犯行，自其構成
    要件之描述，本即有反覆為同一行為之意義。惟查，施用毒
    品犯行之構成要件行為係「施用」，於立法者之立法描述中
    ，實難認有反覆為同一行為之含意在內；雖施用毒品之行為
    顯可能係成癮之依賴行為，而符合所謂「習慣犯」或「慣行
    犯」之學理上概念，然此一概念與集合犯之概念尚非屬一致
    。從而，尚難認起訴與併案部分之犯罪事實，係被告基於集
    合犯之犯意下反覆實施之行為，應無集合犯之包括一罪關係
    ，是以此部分併辦事實非本案起訴效力所及，故本院無從加
    以審理，應退回檢察官另行依法處理，併此敘明。
據上論斷，應依刑事訴訟法第273 條之1 第1 項、第299 條第1
項前段，毒品危害防制條例第10條第1 項、第2 項、第18條第1
項前段，刑法第11條、第2 條第1 項前段、第56條（修正前）、
第47條（修正前）、第47條第1 項、第38條第1 項第2 款（修正
前）、第38條第1 項前段、第51條第5 款（修正前）、第9 款，
判決如主文。
本案經檢察官吳芙如到庭執行職務。
中    華    民    國    95    年    11    月    30    日
                  刑事第一庭          法  官  唐中興
以上正本證明與原本無異。
如不服本判決，應於判決送達後十日內向本院提出上訴狀 (須附
繕本 )。
中    華    民    國    95    年    11    月    30    日
                                      書記官  施惠卿
附錄本案判決論罪科刑法條：
毒品危害防制條例第10條
施用第1級毒品者，處6月以上5年以下有期徒刑。
施用第2級毒品者，處3年以下有期徒刑。
【附表】：
┌──┬───────┬───────┬───────┬────┬────┬──────┐
│刑法│  舊法規定    │   新法規定   │   比較理由   │比較依據│比較結果│備考        │
│條號│              │              │              │        │何者對行│            │
│    │              │              │              │        │為人有利│            │
├──┼───────┼───────┼───────┼────┼────┼──────┤
│56  │連續數行為而犯│刪除          │一般認為連續犯│刑法第2 │舊法    │1.不包括法院│
│    │同一罪名者，以│              │在本質上係數行│條第1項 │        │  審理結果認│
│    │一罪論。但得加│              │為而屬數罪，僅│前段    │        │  連續犯係接│
│    │重其刑至二分之│              │係基於訴訟經濟│        │        │  續犯或包括│
│    │一            │              │或責任吸收原則│        │        │  上一罪等情│
│    │              │              │之考量，而論以│        │        │  形。      │
│    │              │              │一罪，新法將連│        │        │2.連續之數行│
│    │              │              │續犯之規定廢除│        │        │  為須均在舊│
│    │              │              │後，除非符合「│        │        │  法時期始可│
│    │              │              │接續犯」或「包│        │        │  ，如部分行│
│    │              │              │括的一罪」之情│        │        │  為發生在新│
│    │              │              │形，可認為構成│        │        │  法施行後，│
│    │              │              │單一之犯罪外，│        │        │  則該部分應│
│    │              │              │均應認係數罪併│        │        │  逕適用新法│
│    │              │              │罰。          │        │        │  。        │
├──┼───────┼───────┼───────┼────┼────┼──────┤
│47  │受有期徒刑之執│受徒刑之執行完│1.舊法於徒刑執│刑法第2 │因本案再│            │
│    │行完畢，或受無│畢，或一部之執│  行完畢或一部│條第1項 │犯者為故│            │
│    │期徒刑或有期徒│行而赦免後，5 │  之執行而赦免│前段    │意犯罪，│            │
│    │刑一部之執行而│年以內故意再犯│  後，5 年內故│        │新舊法規│            │
│    │赦免後，5年以 │有期徒刑以上之│  意或過失再犯│        │定並無何│            │
│    │內再犯有期徒刑│罪者，為累犯，│  有期徒刑以上│        │不同，新│            │
│    │以上之罪者，為│加重本刑至二分│  之罪者，均為│        │法並無較│            │
│    │累犯，加重本刑│之一（第47第1 │  累犯；新法則│        │有利於被│            │
│    │至二分之一。  │項）。        │  僅於故意犯罪│        │告，應適│            │
│    │              │              │  ，始構成累犯│        │用修正前│            │
│    │              │              │  。          │        │行為時之│            │
│    │              │              │2.然如再犯者係│        │舊法。  │            │
│    │              │              │  故意犯罪，新│        │        │            │
│    │              │              │  舊法規定並無│        │        │            │
│    │              │              │  何不同，新法│        │        │            │
│    │              │              │  並無較有利於│        │        │            │
│    │              │              │  被告，應適用│        │        │            │
│    │              │              │  修正前行為時│        │        │            │
│    │              │              │  之舊法。    │        │        │            │
│    │              │              │              │        │        │            │
├──┼───────┼───────┼───────┼────┼────┼──────┤
│51│宣告多數有期徒│宣告多數有期徒│新法為兼顧數罪│刑法第2 │舊法    │            │
│    │刑者，於各刑中│刑者，於各刑中│併罰及單純數罪│條第1項 │        │            │
│    │之最長期以上，│之最長期以上，│之區別，及刑罰│前段    │        │            │
│    │各刑合併之刑期│各刑合併之刑期│衡平原則，乃對│        │        │            │
│    │以下，定其刑期│以下，定其刑期│於有期徒刑合併│        │        │            │
│    │。但不得逾20年│。但不得逾30年│定應執行刑之上│        │        │            │
│    │。            │。            │限予以提高至30│        │        │            │
│    │              │              │年，與舊法上限│        │        │            │
│    │              │              │20年相比較，被│        │        │            │
│    │              │              │告行為後之新法│        │        │            │
│    │              │              │顯不利於被告，│        │        │            │
│    │              │              │自應適用行為時│        │        │            │
│    │              │              │之舊法。裁判確│        │        │            │
│    │              │              │定前犯數罪，其│        │        │            │
│    │              │              │中一罪在新法施│        │        │            │
│    │              │              │行前者，亦同。│        │        │            │
│    │              │              │              │        │        │            │
├──┴───┬───┼───────┴───────┴────┴────┴──────┤
│整體比較結果│  舊法│1.本案被告於犯罪事實欄一(一)(二)所示之連續多次施用第1 、2 級毒品之犯│
│            │      │  行，均在舊法時期，且非屬「接續犯」或「包括的一罪」之情形，依新│
│            │      │  法將連續犯之規定廢除後，均應認係數罪併罰；依修正前刑法第56條之│
│            │      │  規定，屬裁判上一罪，得加重其刑至二分之一，是依修正刑法第2 條第│
│            │      │  1 項前段比較，應適用修正前刑法第56條之規定，對被告有利。      │
│            │      │2.因本案被告於犯罪事實欄一(一)(二)所示部分，再犯者為故意犯罪，依上揭│
│            │      │  說明，新法並無較有利於被告，應適用修正前刑法第47條。          │
│            │      │3.修正刑法第51條第5 款對於有期徒刑合併定應執行刑之上限提高至30年│
│            │      │  ，與修正前刑法第51條第5 款之有期徒刑合併定應執行刑之上限20年相│
│            │      │  比較，被告於犯罪事實欄一(一)(二)所示部分行為後之新法顯不利於被告，│
│            │      │  依修正刑法第2 條第1 項前段，自應適用行為時之舊法。裁判確定前犯│
│            │      │  數罪，其中一罪在新法施行前者，亦同。                          │
│            │      │4.被告於犯罪事實欄一(一)(二)所示部分之行為後之法律已有變更，經綜合比│
│            │      │  較結果，適用舊法應對被告並無不利，是應依刑法第2 條第1 項前段規│
│            │      │  定適用舊法。另按從刑附屬於主刑，除法律有特別規定者外，依主刑所│
│            │      │  適用之法律即適用舊法，則沒收部分，應適用修正前刑法第38條第1 項│
│            │      │  第2 款。                                                      │
└──────┴───┴────────────────────────────────┘


司法院資訊處製作；財團法人民間司法改革基金會備份。
